臺灣新竹地方法院刑事判決　　　　　　　 99年度訴字第306號
公　訴　人　臺灣新竹地方法院檢察署檢察官
被　　　告　朱志忠
選任辯護人　財團法人法律扶助基金會吳國源律師
上列被告因違反槍砲彈藥刀械管制條例案件，經檢察官提起公訴
（99年度偵字第1056號），本院判決如下：
    主  文
朱志忠未經許可，持有可發射子彈具有殺傷力之改造手槍，處有
期徒刑年肆月，併科罰金新臺幣陸萬元，罰金如易服勞役，以
新臺幣壹仟元折算壹日。扣案之可發射子彈具殺傷力之改造手槍
壹枝（槍枝管制編號0000000000號《含彈匣壹個》）
，沒收之。
    事實及理由
壹、構成犯罪事實：
    朱志忠明知可發射子彈具有殺傷力之改造手槍及具有殺傷力
    之子彈為槍砲彈藥刀械管制條例所管制之物品，未經中央主
    管機關內政部許可不得無故持有，竟未經許可，出於非法持
    有具有殺傷力改造手槍、子彈的犯罪意思，於民國98年4 月
    29日某時許，在基隆市○○路邊，拾獲具殺傷力之仿BERETT
    A 廠M9型半自動手槍製造之槍枝，換裝土造金屬槍管而成之
    改造手槍1 枝（槍枝管制編號：0000000000《含彈匣1 個》
    ），及具殺傷力之子彈4 顆、不具殺傷力之非制式子彈7 顆
    ，而未經許可無故持有之。嗣朱志忠於98年5 月1 日下午3
    時許，至陳裕祥位於桃園縣觀音鄉富源村2 鄰富源71之52號
    住處，隨身攜帶上開槍、彈，並持足以攻擊人身，危害人生
    命、身體安全，在客觀上具有危險性可供兇器使用的螺絲起
    子3 支，撬開該處鐵窗侵入屋內竊取陳裕祥所有之皮包等財
    物，得手後欲離開時，適為屋主陳裕祥發覺，朱志忠為躲避
    逮捕，自屋頂逃至隔鄰韓祖良位於桃園縣觀音鄉富源村2 鄰
    富源71之54號住處屋頂，將所持上開槍、彈藏放在該建物屋
    頂後，再將該建物玻璃、採光罩敲破，侵入該住宅內躲藏（
    朱志忠所涉加重竊盜、毀損器物、侵入住宅等罪，業經臺灣
    桃園地方法院以98年度審易字第935 號判決處應執行有期徒
    刑1 年3 月確定），朱志忠旋為警方獲報查獲，翌日韓祖良
    發現其前揭住處屋頂藏有上開手槍1 枝及子彈11顆，即報警
    處理查扣，始悉上情。
貳、認定犯罪事實所根據的證據及理由：
一、程序部分：
    按傳聞法則之重要理論依據，在於傳聞證據未經當事人之反
    對詰問予以核實，乃予排斥，惟若當事人已放棄對原供述人
    之反對詰問權，於法院審判時表明同意該等傳聞證據可作為
    證據，基於證據資料愈豐富，愈有助於真實發現之理念，並
    貫徹刑事訴訟法修法加重當事人進行主義之精神，確認當事
    人對於證據能力有處分權之制度，傳聞證據經當事人同意作
    為證據，法院認為適當者，亦得為證據。另當事人對於傳聞
    證據表示「沒有意見」，而未於言詞辯論終結前聲明異議（
    Without Objection ），應視為已有將該等傳聞證據採為證
    據之同意，此刑事訴訟法第159 條之5 定有明文。本案被告
    及其辯護人於本院審理程序中已表示對本院所提示調查之卷
    內人證物證之證據能力沒有意見，迄本院辯論終結前，被告
    及其辯護人亦未爭執本案證據之證據能力，依刑事訴訟法第
    159 條之5 第2 項之規定，應視為被告已同意本案相關之傳
    聞證據均可作為證據，本院斟酌本案卷內之證據並非非法取
    得，亦無證明力明顯過低之情形，且經本院於審判期日依法
    進行證據之調查、辯論，被告於訴訟上之程序權，已受保障
    ，前開各該證據，均得採為證據，先予敘明。
二、實體部分：
（一）被告朱志忠於警局詢問時、檢察官偵查中之供述，及本院
      準備程序、審理程序訊問時之自白。
（二）證人劉邦建、陳裕發於偵查中之證述，及證人韓祖良、陳
      裕祥於警詢時及偵查中之證述。
（三）桃園縣政府警察局大園分局現場勘查報告暨其所附照片24
      張、內政部警政署刑事警察局98年6 月10日刑醫字第0980
      068123號鑑驗書、桃園縣政府警察局槍枝初步檢視報告表
      、槍枝初步檢視暨其所附槍彈檢視照片4 張、刑案現場照
      片22張、桃園縣政府警察局大園分局現場勘查報告、案發
      現場之採證照片39張、臺灣桃園地方法院98年度審易字第
      935 號刑事判決影本1 份在卷可查。
（四）扣案之改造手槍1 枝及具殺傷力之子彈4 顆可資佐證。
（五）(1)送鑑手槍1 枝（槍枝管制編號0000000000），認係改造
      手槍，由仿BERETTA 廠M9型半自動手槍製造之槍枝，換裝
      土造金屬槍管而成，擊發功能正常，可供擊發適用子彈使
      用，認具殺傷力。(2)送鑑子彈11顆，鑑定情形如下：2
      顆，認均係口徑9mm 制式子彈，經檢視，彈頭具刮擦痕跡
      且已往彈殼內陷，採樣1 顆試射，可擊發，認具殺傷力；
      1 顆，認係非制式子彈，由口徑9mm 制式子彈換裝底火
      皿而成，經檢視，彈頭具刮擦痕跡，經試射，可擊發，認
      具殺傷力；6 顆，認均係非制式子彈，由金屬彈殼組合
      直徑9.0 ±0.5mm 金屬彈頭而成，採樣2 顆試射，無法擊
      發，認不具殺傷力；2 顆，認均係非制式子彈，由金屬
      彈殼組合直徑9.3 ±0.5mm 金屬彈頭而成，採樣1 顆試射
      ，可擊發，認具殺傷力等情，有內政部警政署刑事警察局
      98年7 月20日刑鑑字第0980088996號鑑驗書1 份在卷可證
      。
（六）送鑑子彈11顆，經初步檢視其中業經試射且不含彈頭之彈
      殼3 顆，含彈頭未經擊發者8 顆，前述送鑑仍具彈頭未擊
      發子彈8 顆，經檢視、量測及撞擊底火試射等結果，認其
      中9mm LUGER 制式子彈1 顆具殺傷力，其餘為組合構造不
      全不具殺傷力之非制式子彈等情，有法務部調查局99年11
      月9 日調科參字第09900515010 號鑑定通知書1 份附卷可
      證。
、論罪科刑的理由：
一、論罪：
（一）被告朱志忠所為，係犯槍砲彈藥刀械管制條例第8 條第4
      項之未經許可持有可發射子彈具有殺傷力改造手槍罪，及
      同條例第12條第4 項之未經許可持有子彈罪。
（二）按未經許可，無故持有槍、彈罪，其持有之繼續，為行為
      之繼續，至持有行為終了時，均論為一罪，不得割裂。若
      持有之後，以之犯他罪，兩罪間之關係如何，端視開始持
      有之原因為斷，如早已非法持有槍、彈，後另起意犯罪；
      或意圖犯甲罪而持有槍、彈，卻持以犯乙罪，均應以數罪
      併罰論處（最高法院90年度台上字第3270號、99年度台上
      字第3337號判決參照）。查被告朱志忠係持有前開槍彈後
      ，始另行起意為加重竊盜犯行，故其所犯持有改造手槍罪
      與加重竊盜罪2 罪間，應為數罪關係，附此敘明。
（三）想像競合犯：被告於同一時間、地點，未經許可持有可發
      射子彈具有殺傷力之改造手槍，及未經許可持有具殺傷力
      之子彈犯行，係一行為觸犯數罪名，為想像競合犯，應依
      刑法第55條之規定，從一重之未經許可持有可發射子彈具
      有殺傷力之改造手槍罪論處。
二、科刑：
（一）主刑：審酌被告無視法令禁制，未經許可持有具殺傷力之
      改造手槍及子彈之犯罪動機、目的，持有槍彈之數量、持
      有槍彈之時間短暫，及其持有槍彈對不特定多數人之人身
      安全及社會治安所造成之潛在危害甚鉅，及被告之生活狀
      況、品行，以及被告犯罪後在本院審理訊問時尚能坦白承
      認犯行，已具悔意，未再聲請調查證據，以節省司法資源
      及成本之支出，態度尚可等一切情狀，量處如主文所示之
      刑及併科罰金，並就罰金部分諭知易服勞役之折算標準，
      以資懲儆。
（二）從刑（沒收）：扣案具有殺傷力之仿BERETTA 廠M9型半自
      動手槍製造之槍枝，換裝土造金屬槍管而成之改造手槍1
      枝（槍枝管制編號：0000000000《含彈匣1 個》），屬違
      禁物，不問屬於犯人與否，應依刑法第38條第1 項第1 款
      之規定宣告沒收。至扣案之子彈11顆，於鑑驗過程中取樣
      試射之具殺傷力之制式子彈2 顆及非制式子彈2 顆，業因
      鑑定需要試射後，已失其原有子彈之結構及效能，不再具
      有殺傷力，已非屬違禁物，爰不為沒收之宣告；另剩餘之
      非制式子彈7 顆，經送鑑結果，認不具殺傷力，自非違禁
      物，且與本件犯罪無關，爰不另為沒收之諭知，附此敘明
      。
肆、適用法律依據：
一、程序法方面：刑事訴訟法第299 條第1 項前段。
二、實體法方面：槍砲彈藥刀械管制條例第8 條第4 項、第12條
    第4 項，刑法第11條前段、第55條、第42條第3 項前段、第
    38條第1 項第1 款，判決如主文。
本案經檢察官陳建文到庭執行職務。
中    華    民    國   100    年    3     月    31    日
                  刑事第六庭審判長法  官  馮俊郎
                                  法  官  蔡欣怡
                                  法  官  林建鼎
以上正本證明與原本無異。
如不服本判決，應於判決送達後10日內向本院提出上訴書狀。上
訴書狀應敘述具體理由，未敘述上訴理由者，應於上訴期間屆滿
後20日內補提理由書狀於本院（均須按他造當事人之人數附繕本
）「切勿逕送上級法院」。
中    華    民    國   100    年    3     月    31    日
                                  書記官  李佩玲
附錄本案論罪科刑實體法條全文：
＊槍砲彈藥刀械管制條例第8 條第4 項：
未經許可，持有、寄藏或意圖販賣而陳列第1 項所列槍枝者，處
3 年以上10年以下有期徒刑，併科新臺幣700 萬元以下罰金。
【槍砲彈藥刀械管制條例第8 條第1 項：
未經許可，製造、販賣或運輸鋼筆槍、瓦斯槍、麻醉槍、獵槍、
空氣槍或第4 條第1 項第1 款所定其他可發射金屬或子彈具有殺
傷力之各式槍砲者，處無期徒刑或5 年以上有期徒刑，併科新臺
幣1 千萬元以下罰金。】
＊槍砲彈藥刀械管制條例第12條第4 項：
未經許可，持有、寄藏或意圖販賣而陳列子彈者，處5 年以下有
期徒刑，併科新台幣300 萬元以下罰金。